【裁判字號】    99,台上,3155
【裁判日期】    990520
【裁判案由】    違反毒品危害防制條例
【裁判全文】
最高法院刑事判決            九十九年度台上字第三一五五號
上  訴  人  甲○○
上列上訴人因違反毒品危害防制條例案件，不服台灣高等法院中
華民國九十七年五月二十八日第二審更審判決（九十七年度上更
(一)字第一七號，起訴案號：台灣桃園地方法院檢察署九十三年度
偵字第一四０九八號），提起上訴，本院判決如下：
    主  文
上訴駁回。
    理  由
按刑事訴訟法第三百七十七條規定：上訴於第三審法院，非以判
決違背法令為理由不得為之；是提起第三審上訴，應以原判決違
背法令為理由，係屬法定要件；如果上訴理由書狀並未依據卷內
訴訟資料具體指摘原判決不適用何種法則或如何適用不當，或所
指摘原判決違法情事顯與法律規定得為第三審上訴理由之違法情
形不相適合時，均應認其上訴為違背法律上之程式，予以駁回。
本件原判決撤銷第一審關於意圖販賣而持有第二級毒品部分（另
持有第一級及第二級毒品部分，業經第一審判刑確定）之科刑判
決，改判論處上訴人甲○○連續販賣第二級毒品未遂罪刑（處有
期徒刑伍年陸月）；已詳敘其認定所憑之證據及認定之理由；自
形式上觀察，原判決並無違背法令之情形。上訴人之上訴意旨略
稱：(一)原判決以台北市政府警察局刑事警察大隊（下稱北市刑警
隊）之通訊監察紀錄表為不利上訴人之認定，但於審判期日並未
提示上開通訊監察紀錄表、民國九十三年板檢博揚聲監字第0003
44號通訊監察書、九十三年板檢博揚聲監續字第000572號通訊監
察書等證據，所踐行之訴訟程序顯有違法。(二)原判決於理由內以
「基於案重初供之法理」而認上訴人於警詢及偵查中均坦承第二
級毒品甲基安非他命係向他人所購得，為屬可信；但「案重初供
」無異昭示被告最初之警詢筆錄即可逕為裁判之依據，而無須經
檢察官之偵查及法院之審理，此顯與刑事訴訟法所定之正當法律
程序及被告之訴訟防禦權相互牴觸，原判決有適用法則不當及採
證違背證據法則之違法。(三)依卷內北市刑警隊北市警刑大五字第
０九七三０二五二七００號函所檢送「被監察人陳○平0000
000000號行動電話通聯譯文一份」所載，於九十三年八月
十七日、十八日、二十日、二十二日、二十三日、二十四日均有
通訊監察之紀錄，原判決於理由內說明並無九十三年八月十七日
至同年月二十五日之通訊監察紀錄，顯與卷內證據資料不符，自
有判決理由矛盾之違法等語。
惟查：原判決依憑上訴人於警詢、偵查及原審審理中之部分自白
，卷附上訴人所使用之0000000000號行動電話於九十
三年五月十八日起至同年八月十六日止之通訊監察紀錄表，法務
部調查局及內政部警政署刑事警察局之毒品鑑驗通知書，扣案之
甲基安非他命十七包、研磨器等證據，詳為說明其認定上訴人有
本件連續販賣第二級毒品未遂犯行之理由，並就上訴人否認犯罪
，辯稱扣案之毒品係被查獲前數天，由綽號「ㄚ鹹」者販入而寄
放等語；認非可採，予以指駁。經核俱與卷內資料相符。復按：
（一）原判決係認定上訴人於九十三年四月初某日為供己施用而
販入甲基安非他命後，另行起意牟利販賣，自同年五月十八日起
至同年八月十六日止，以其行動電話與姓名年籍不詳綽號「啟安
」、「妹仔」、「小丁」、「志成」、「阿猴」等成年人，談及
甲基安非他命買賣事宜，其中於同年七月二十八日、八月十六日
，與綽號「STEVEN」成年人男子，談及販賣甲基安非他命之品質
、數量等具體內容，但尚未履行交易，即經警查獲等情；而依卷
內資料，上訴人於原審就北市刑警隊之通訊監察紀錄表之證據能
力並不爭執，對於所記載之內容亦坦承真實，且原審審判長於審
判期日，已就上開通訊監察紀錄之內容為訊問，並提示北市刑警
隊之九十三年八月十六日通訊監察紀錄表暨告知要旨，上訴人均
表示無意見（原審卷第六十五頁反面、第六十七頁），審判長雖
漏未就北市刑警隊在上開監聽期間之全部通訊監察紀錄表及台灣
板橋地方法院檢察署通訊監察書二份提示令上訴人辨認，應無礙
上訴人訴訟防禦權之行使，亦不足以影響判決之結果，依刑事訴
訟法第三百八十條之規定，自不得執為上訴第三審之理由。（二
）原判決於理由內係以上訴人於警詢、偵查及第一審審理中均自
白扣案毒品係於九十三年四月間某日以新台幣二十五萬元購入供
己施用等情，並有扣案之毒品可稽，嗣上訴人於第一審最後審理
期日始改稱係於被查獲前數日販入，又於原審改稱係「ㄚ鹹」者
販入而寄放等語，乃認上訴人於警詢及偵查中之自白為可信，上
訴人上開辯解不足以採，經核此部分之採證並無悖證據法則。至
原判決理由敘明「案重初供」，旨在說明其綜合卷內資料，而認
上訴人警詢及偵查中之自白為可信，雖用字稍欠妥適，要難以此
指原判決此部分之採證違法。（三）依卷內北市刑警隊北市警刑
大五字第０九七三０二五二七００號函所檢送「被監察人陳○平
0000000000號行動電話通聯譯文」所示，於九十三年
八月十七日、十八日、二十日、二十二日、二十三日、二十四日
雖均有通訊監察之紀錄，而原判決於理由說明並無九十三年八月
十七日至同年月二十五日之通訊監察紀錄，固與上開資料不符而
有疏漏，但此並不影響原判決所為之扣案毒品係上訴人於九十三
年四月間某日販入之認定，即對判決本旨不生影響，亦不得執為
上訴第三審之適法理由。上訴意旨(一)(二)(三)或係就原審採證認事之
適法職權行使及原判決已說明之事項，或係徒憑己見，單純為事
實上之爭執，俱非適法之第三審上訴理由。綜上，應認上訴人之
上訴違背法律上之程式，予以駁回。
據上論結，應依刑事訴訟法第三百九十五條前段，判決如主文。
中    華    民    國  九十九  年    五    月   二十   日
                      最高法院刑事第七庭
                          審判長法官  林  永  茂
                                法官  蘇  振  堂
                                法官  蕭  仰  歸
                                法官  林  立  華
                                法官  蔡  彩  貞
本件正本證明與原本無異
                                      書  記  官
中    華    民    國  九十九  年    五    月  二十六  日
                                                      Ｅ

司法院資訊處製作；財團法人民間司法改革基金會備份。
